臺灣屏東地方法院刑事判決
111年度易字第662號
公  訴  人  臺灣屏東地方檢察署檢察官
被      告  李志宸


上列被告因違反家庭暴力防治法案件，經檢察官提起公訴（111
年度偵緝字第700號）本院判決如下：
    主  文
甲○○犯違反保護令罪，處罰金壹萬元，如易服勞役，以新臺幣
壹仟元折算壹日。
    事  實
甲○○與乙○○為兄妹，2人具有家庭暴力防治法第3條第4款所定之
家庭成員關係。甲○○前因對乙○○實施家庭暴力行為，經臺灣屏東
地方法院(下稱本院)於民國110年12月30日以110年度家護字第45
7號民事通常保護令裁定，命甲○○不得對乙○○實施身體、精神或
經濟上之騷擾、控制、脅迫或其他不法侵害之行為，不得直接或
間接對乙○○為騷擾之聯絡行為。然甲○○竟基於違反保護令之犯意
，於111年4月30日7時許，在屏東縣○○鄉○○村○○路00號住處，明
知乙○○仍在房間內休息，卻持續在房間外大聲以乙○○已結婚不能
住在前開地址，並要求乙○○搬離前址等言語騷擾乙○○，致乙○○無
法睡覺，以此方式對乙○○實施精神上騷擾之家庭暴力行為，而違
反上揭保護令。
    理  由
一、證據能力部分：本判決引用被告以外之人於審判外之陳述，
    檢察官與被告於本院審理時對於該等證據能力均未爭執，且
    經本院逐項提示，迄於言詞辯論終結前亦無聲明異議，本院
    審酌上開證據資料之作成之情況，並無違法取證或其他瑕疵
    ，且與待證事實具有關聯性，認為以之作為證據為適當，依
    刑事訴訟法第159條之5第2項規定，自有證據能力。又所引
    非供述證據，與本案均有關聯性，且查無違反法定程序取得
    之情，依刑事訴訟法第158條之4反面解釋，亦均有證據能力
    。
二、被告對於其明知本院核發上開保護令之內容，且於上開時間
    於告訴人睡覺時，在家中持續叨唸告訴人，致使告訴人無法
    休息等情，業於警詢中自白明確（警卷第4-5頁），並經告
    訴人乙○○於警詢及偵訊中、證人即告訴人之女（亦為被告之
    外甥女）施佩君於偵訊中證述明確，復有本院核發之上開保
    護令（警卷第14-15頁）及屏東縣政府警察局里港分局保護
    令執行紀錄表（警卷第21-33頁）可參，可見證人即告訴人
    之指證可信。至被告雖於警詢中辯稱「我今天早上是在碎念
    說，乙○○偷我的東西，我沒有要騷擾乙○○，我只是把偷我東
    西的事情告知乙○○」等語，似主張其主觀上並無騷擾乙○○之
    意，然其並不爭執是從案發當日上午6-7時許就在告訴人房
    門外叨唸，直到上午7時50分警方到場時，仍持續叨唸，此
    經警方載明於被告之警詢筆錄，且為被告所承認，可見被告
    於清晨在告訴人房門外叨唸的時間長達一個小時以上，顯然
    嚴重打擾、影響告訴人的睡眠，而屬家庭暴力防治法所定之
    騷擾行為，故其此項辯解無從採信。
三、論罪科刑：
（一）按家庭暴力防治法所稱之「騷擾」，謂任何打擾、警告、
      嘲弄或辱罵他人之言語、動作或製造使人心生畏怖情境之
      行為，參諸家庭暴力防治法第2條第1款、第3款規定自明
      ，被告於清晨告訴人之睡覺時間，在告訴人房門外叨唸一
      個小時以上，顯然已經打擾影響告訴人之睡眠，而屬於騷
      擾行為無疑。是核被告所為，係犯家庭暴力防治法第61條
      第2款之違反保護令罪。
（二）被告為民國00年出生，經本院當庭核對其身份證無誤，行
      為時已年逾80歲，且有嚴重之重聽情況，理解能力低於一
      般年紀較輕之人，爰依刑法第18條第3項之規定減輕其刑
      。
（三）爰審酌被告除於76年間因傷害案件經判處罰金1千元外，
      並無其他犯罪紀錄，有臺灣高等法院被告前案記錄表可憑
      、漠視法院核發保護令之效力而恣意違反，無視司法對於
      被害人之保護、對象為胞妹、其違反保護令行為是打擾妨
      礙告訴人睡眠，未致告訴人受有具體傷害、犯後仍不認為
      自己的行為有錯，顯無悔意，復參酌其國小畢業之智識程
      度及現無工作之家庭經濟狀況（均參見警詢筆錄受詢問人
      欄）等一切情狀，及告訴人及檢察官當庭表示之意見（請
      求量處罰金刑），量處如主文所示之刑，並諭知易服勞役
      之折算標準。
據上論斷，應依刑事訴訟法第299 條第1 項前段，判決如主文。
本案經檢察官王奕筑提起公訴，檢察官黃莉紜到庭執行職務。
中　　華　　民　　國　　111 　年　　11　　月　　4 　　日
                  刑事第三庭    法  官  莊鎮遠
以上正本證明與原本無異。
如不服本判決應於收受判決後20日內向本院提出上訴書狀，並應
敘述具體理由；其未敘述上訴理由者，應於上訴期間屆滿後20日
內向本院補提理由書（均須按他造當事人之人數附繕本）「切勿
逕送上級法院」。
中　　華　　民　　國　　111 　年　　11　　月　　7 　　日
                                書記官  薛慧茹
附錄本案論罪科刑法條：
家庭暴力防治法第61條違反法院依第14條第1項、第16條第3項所
為之下列裁定者，為本法所稱違反保護令罪，處3年以下有期徒
刑、拘役或科或併科新臺幣10萬元以下罰金：
一、禁止實施家庭暴力。
二、禁止騷擾、接觸、跟蹤、通話、通信或其他非必要之聯絡行
    為。
三、遷出住居所。
四、遠離住居所、工作場所、學校或其他特定場所。
五、完成加害人處遇計畫。